# 重大资产重组同一控制下运行 11 年

提问人：The_love_of_com 时间：2020-06-11 08:05:08
请教各位版主：发行人报告期内存在对同一公司控制权人下相同、类似或相关业务进行重组的，应关注重组对发行人资产总额、营业收入或利润总额的影响情况。发行人应根据影响情况按照以下要求执行中有一条：被重组方重组前一个会计年度末的资产总额或前一个会计年度的营业收入或利润总额达到或超过重组前发行人相应项目100%的，为便于投资者了解重组后的整体运营情况，发行人重组后运行一个会计年度后方可申请发行，如果两个公司属于同一控制下，公司A与公司B，如果A公司的产品全部销售给B，且B公司销售收入占比A公司销售收入120%，这个算不算需要运行 1 个完整会计年度?

回答人：chenyiwei
个人理解应当需要。这种情况下，重组后就是以B公司对外销售，其合并层面的销售收入构成与重组前的A已经完全不同了，并且B的收入规模也大于A。